臺灣彰化地方法院刑事判決　　　　　　　　　　　　　九十四年度訴字第一七四號
　　公　訴　人　臺灣彰化地方法院檢察署檢察官
　　被　　　告　甲○○
右列被告因違反毒品危害防制條例案件，經檢察官提起公訴（九十三年度毒偵字第四
三五一號），被告於準備程序中就被訴事實為有罪之陳述，經告以簡式審判之旨，並
聽取意見後，本院合議庭裁定由受命法官獨任進行簡式審判程序，判決如左：
    主    文
甲○○連續施用第一級毒品，累犯，處有期徒刑捌月。
扣案之第一級毒品海洛因壹包（淨重零點貳零公克，空包裝重零點貳公克），沒收
銷燬之，注射針筒壹支沒收。
    犯罪事實
一、甲○○前因施用毒品案件，先後由臺灣彰化地方法院檢察署檢察官提起公訴並聲
    請送強制戒治，於民國九十一年九月十五日執行完畢釋放，所涉刑案部分，則經
    本院分別以九十年度訴字第一九七號判決判處有期徒刑十月、九月，應執行有期
    徒刑一年五月確定，以九十一年度訴字第三二八號判決判處有期徒刑一年確定，
    上開二應執行刑接續執行，於九十三年八月二十四日假釋付保護管束，並於九十
    四年一月十一日假釋期滿未經撤銷視為徒刑執行完畢。詎仍不知悔改，於強制戒
    治釋放後五年內，復基於施用第一級毒品之概括犯意，自九十三年十月下旬某日
    起至同年十一月十三日十六時許止，在彰化縣田中鎮田中火車站公廁內，以將海
    洛因置於針筒內注射之方式，連續施用第一級毒品海洛因多次，施用頻率約為二
    、三日一次。嗣於同年月十五日十一時五十分許，在彰化縣田中鎮○○路○段三
    七○巷一○七號前為警查獲，並當場扣得其所有之第一級毒品海洛因一包（淨重
    零點二零公克，空包裝重零點二三公克）及其所有供施用海洛因之注射針筒一支
    等物，始查悉上情。
二、案經彰化縣警察局田中分局報告臺灣彰化地方法院檢察署檢察官偵查起訴。
    理    由
一、右揭事實，業據被告甲○○於警詢、偵查、本院準備程序及審理中坦承不諱，並
    有海洛因一包（淨重零點二零公克，空包裝重零點二三公克）扣案為憑，暨法務
    部調查局鑑定通知書一份附卷可稽。且被告於前揭時地查獲時，經採其尿液送驗
    結果，係呈嗎啡陽性反應（施用海洛因者會在其體內代謝為嗎啡成分殘留，並經
    由尿液排出），有彰化縣警察局田中分局委託檢驗尿液代號與真實姓名對照認證
    單、中山醫學大學附設醫院藥物濫用檢測中心各一份在卷足參。查被告前因施用
    毒品案件，經送強制戒治，於九十一年九月十五日執行完畢釋放等情，有臺灣高
    等法院被告全國前案紀錄表、刑案資料查註紀錄表各一份附卷可按，被告顯係經
    強制戒治後，復於五年內再犯本案施用毒品罪。從而，本案事證明確，被告右揭
    犯行洵堪認定，應依法論科。
二、核被告所為，係犯毒品危害防制條例第十條第一項之施用第一級毒品罪。被告為
    供自己施用之目的而持有上開毒品，其於施用前後持有海洛因之低度行為，應為
    施用之高度行為所吸收，不另論罪。又其先後多次施用第一級毒品犯行，時間緊
    接，方法相同，觸犯構成要件相同之罪名，係基於概括犯意反覆為之，應依連續
    犯之規定論以一罪，並依法加重其刑。查被告前因施用毒品案件，經本院分別以
    九十年度訴字第一九七號判決判處有期徒刑十月、九月，應執行有期徒刑一年五
    月確定，以九十一年度訴字第三二八號判決判處有期徒刑一年確定，上開二應執
    行刑接續執行，於九十三年八月二十四日假釋付保護管束，並於九十四年一月十
    一日假釋期滿未經撤銷視為徒刑執行完畢乙情，有臺灣高等法院被告全國前案紀
    錄表及刑案資料查註紀錄表在卷可按，其受有期徒刑之執行完畢，五年內再犯本
    件法定本刑有期徒刑以上之罪，為累犯，應依法遞加重其刑。爰審酌被告曾因施
    用毒品案件接受強制戒治，竟未能從中記取教訓，深切體認毒品危害己身健康之
    鉅，反而再度趁隙施用海洛因，足徵被告自制能力尚有未足，惟念及施用毒品固
    戕害個人健康至深，然就他人權益之侵害仍屬有限，及其犯罪目的、手段、被告
    於犯罪後坦承全部吸毒犯行等一切情狀，量處如主文所示之刑，以示懲儆。扣案
    之海洛因一包（淨重零點二零公克，空包裝重零點二三公克），為毒品危害防制
    條例第二條第二項第一款所稱之第一級毒品，應依同條例第十八條第一項前段之
    規定，沒收銷燬之；至於扣案之注射針筒一支，則為被告所有供施用海洛因犯罪
    使用之物，業經被告於本院審理時供承在卷，應依刑法第三十八條第一項第二款
    之規定，宣告沒收。
據上論斷，應依刑事訴訟法第二百七十三條之一第一項、第二百九十九條第一項前段
，毒品危害防制條例第十條第一項、第十八條第一項前段，刑法第十一條、第五十六
條、第四十七條、第三十八條第一項第二款，判決如主文。
本案經檢察官田德煙到庭執行職務。
中    華    民    國      九十四    年      三      月      三十一      日
                              臺灣彰化地方法院刑事第一庭
                                  法      官  周  莉  菁
右正本證明與原本無異。
如不服本判決，應於判決送達後十日內向本院提出上訴狀( 須附繕本 )。
                                  法院書記官  黃  當  易
中    華    民    國      九十四    年      三      月      三十一      日
附錄本案論罪科刑法條：
毒品危害防制條例第十條第一項
施用第一級毒品者，處六月以上五年以下有期徒刑。
毒品危害防制條例第十八條
查獲之毒品及專供製造或施用毒品之器具，不問屬於犯人與否，均沒收銷燬之。但合
於醫藥或研究之用者，得不予銷燬。
前項合於醫藥或研究用毒品或器具之管理辦法，由法務部會同行政院衛生署定之。
